【裁判字號】    97,易,788
【裁判日期】    970725
【裁判案由】    竊盜
【裁判全文】
臺灣高雄地方法院刑事判決               97年度易字第788號
公  訴  人  臺灣高雄地方法院檢察署檢察官
被      告  甲○○
上列被告因竊盜案件，經檢察官提起公訴（97年度偵字第17811
號），本院依簡式審判程序，判決如下：
    主  文
甲○○犯收受贓物罪，累犯，處有期徒刑肆月；又犯攜帶兇器竊
盜罪，累犯，處有期徒刑拾月，扣案之Ｔ型扳手壹支，沒收之。
應執行有期徒刑壹年，扣案之Ｔ型扳手壹支，沒收之。
    事  實
一、甲○○前於(1)民國91年間，因施用毒品案件，經本院判處有
    期徒刑10月確定，嗣經裁定減刑，減為有期徒刑5 月；(2)91
    、92年間，因施用毒品案件，經本院判處有期徒刑6 月、6
    月、1 年確定，裁定減刑後並定應執行有期徒刑11月；(3)95
    年間，因施用毒品案件，經本院判處有期徒刑10月、5 月確
    定，裁定減刑後並定應執行有期徒刑7 月。上開(1)、(2)、(3)
    接續執行，甫於96年11月3 日縮刑期滿執行完畢。詎猶不知
    悔改，明知綽號「忠仔」、真實姓名不詳之成年男子交付車
    牌號碼AIW –137 號之車牌係屬他人之物，且應懸掛於車籍
    登記之機車上，若與原機車脫離使用，客觀上可預見上開機
    車車牌為來源不明之贓物，竟仍基於收受贓物之不確定故意
    ，於97年6 月22日下午2 時50分許，在高雄縣鳳山市「全美
    餐廳」旁，予以收受。復基於意圖為自己不法之所有，於同
    日下午4 時20分，持其所有客觀上可供兇器用之Ｔ型扳手1
    支，至高雄縣鳳山市○○路○ 段325 巷3 之2 號地下室機車
    停車場，即以上開Ｔ型扳手啟動乙○○所有、車牌號碼OON
    –093 號重機車1 輛，竊得該機車後離去，旋將上揭竊得機
    車上之車牌拆卸後，丟棄在高雄縣大寮鄉「慈惠醫院」後方
    之水溝內，並改懸掛所收受之丙○○所有車號AIW －137 號
    之機車車牌，以逃避查緝。嗣於同日晚上8 時許，甲○○騎
    乘上開機車行經高雄縣鳳山市○○○路88號前，因行跡可疑
    ，為警攔查後，始悉上情，並扣得上開車號AIW –137 號機
    車車牌1 面及車號OON –093 號重機車1 輛（業分別由丙○
    ○、乙○○領回）。
二、案經高雄縣政府警察局移請臺灣高雄地方法院檢察署檢察官
    偵查起訴。
    理  由
一、按本案被告甲○○所犯係死刑、無期徒刑、最輕本刑為3 年
    以上有期徒刑以外之罪，其於準備程序就前揭被訴事實為有
    罪之陳述，經受命法官告知簡式審判程序之旨，並聽取其與
    公訴人之意見後，本院認無不得或不宜改依簡式審判程序進
    行之情形，爰依刑事訴訟法第273 條之1 第1 項規定，裁定
    本件由受命法官獨任進行簡式審判程序，合先敘明。
二、上揭事實，業據被告坦承不諱，核與證人即被害人丙○○、
    乙○○證述之情節大致相符，並有車籍查詢基本資料、高雄
    縣政府警察局車輛尋獲電腦輸入單、失車–唯讀案件基本資
    料各1 紙、贓物認領收據2 紙、及現場照片8 幀在卷足稽。
    是依上開卷附之各項文書、證物等補強證據，已足資擔保被
    告於本院審理中所為之上開任意性自白之真實性，堪信為真
    實。此外，復有Ｔ型扳手1 支扣案可佐，本件事證明確，被
    告犯行，堪予認定。
三、按刑法第321 條第1 項第3 款之攜帶凶器竊盜罪，係以行為
    人攜帶兇器為其加重要件，此所謂兇器，其種類並無限制，
    凡客觀上足對人之生命、身體、安全構成威脅，具有危險性
    即已足，並不以攜帶之初有行兇之意圖為必要，最高法院79
    年臺上字第5253號判例可資參照。查本件被告犯竊盜犯行時
    ，所攜帶之Ｔ型扳手1 支，為堅硬之金屬材質，前端呈尖銳
    狀，有扣案物照片1 幀在卷足參，以之擊打於人之身體，足
    以傷害人之身體、生命，客觀上均具有危險性，可供兇器使
    用甚明，而屬刑法第321 條第1 項第3 款所稱之兇器。是核
    被告所為，核被告所為，分別係犯刑法第349 條第1 項之收
    受贓物罪、同法第321 條第1 項第3 款之攜帶兇器竊盜罪。
    所犯上開2 罪，犯意個別，行為互殊，應分論併罰。又被告
    有如事實欄所載之前案紀錄，甫於96年11月3 日縮刑期滿執
    行完畢，有臺灣高等法院被告前案紀錄表1 份在卷可佐，其
    於有期徒刑執行完畢後，5 年內故意再犯本件有期徒刑以上
    之罪，均為累犯，應依刑法第47條第1 項之規定加重其刑。
    爰審酌被告明知綽號「忠仔」之成年男子所交付之車號AIW
    –137 號機車車牌係屬來路不明之贓物，竟予以收受之，不
    僅漠視他人財產權益，復將該車牌懸掛於所竊取之機車使用
    ，企圖躲避警方之追緝；又正值青壯之年，不思以正當方式
    獲取財物，為逞私慾，竟攜帶兇器竊取他人財物，造成被害
    人財產之損失，惡性非輕，惟念其犯後坦承犯行，犯罪後態
    度尚佳，並考量被告所竊取財物之價值等一切情狀，分別量
    處如主文所示之刑，並定其應執行之刑。扣案之Ｔ型扳手1
    支，係「忠仔」之男子所交付，為供被告竊取上開車號OON
    –093 號機車所用之物，業據被告自承在卷，上開Ｔ型扳手
    既已由被告所收受並持有，即屬被告所有之物，爰依刑法第
    38條第1 項第2 款規定，予以宣告沒收。
據上論斷，應依刑事訴訟法第273條之1第1項、第284條之1、第
299條第1項前段，刑法第349條第1項、第321條第1項第3款、第
47條第1 項、第38條第1 項第2 款、第51條第5 款，刑法施行法
第1 條之1 ，判決如主文。
本案經檢察官吳美齡到庭執行職務
中    華    民    國    97    年    7     月    25    日
                  刑事第五庭  法  官  李殷君
以上正本證明與原本無異。
如不服本判決應於收受本判決後10日內向本院提出上訴書狀，並
應敘述具體理由，如未敘述上訴理由者，應於上訴期間屆滿後20
日內補提理由書狀於本院（均須按他造當事人之人數附繕本）「
切勿逕送上級法院」。
中    華    民    國    97    年    7     月    30    日
                              書記官  李文廣
附論本判決論罪科刑法條全文：
中華民國刑法第321條
犯竊盜罪而有左列情形之一者，處6 月以上、5 年以下有期徒刑
：
一  於夜間侵入住宅或有人居住之建築物、船艦或隱匿其內而犯
    之者。
二  毀越門扇、牆垣或其他安全設備而犯之者。
三  攜帶兇器而犯之者。
四  結夥三人以上而犯之者。
五  乘火災、水災或其他災害之際而犯之者。
六  在車站或埠頭而犯之者。
前項之未遂犯罰之。
中華民國刑法第349條
收受贓物者，處3 年以下有期徒刑、拘役或5 百元以下罰金。
搬運、寄藏、故買贓物或為牙保者，處5 年以下有期徒刑、拘役
或科或併科1 千元以下罰金。
因贓物變得之財物，以贓物論。


司法院資訊處製作；財團法人民間司法改革基金會備份。
